---
title: "Phụ lục 1: Các bảng mã thường dùng"
subtitle: "(<span style=\"text-decoration: underline\">**D**</span>esign <span style=\"text-decoration: underline\">**D**</span>ocuments with <span style=\"text-decoration: underline\">**RMarkdown**</span>)"
author: "Trát Quang Thụy"
date: "Ngày 30/1/2020"
output: 
  html_document: 
    code_download: yes
    code_folding: show
    css: Style.css
    df_print: default
    highlight: haddock
    keep_md: yes
    #mathjax: null
    #mathjax: "https://cdn.jsdelivr.net/npm/mathjax@3/es5/tex-mml-chtml.js"
    #mathjax: local
    #self_contained: false
    includes:
      in_header: header.html
---

```{r setup, include=FALSE}
knitr::opts_chunk$set(echo = TRUE)
options(knitr.table.format = 'html')
options(knitr.kable.NA = '')
```

<div class="logs">
<div class="logs-caption">Logs</div>
<div class="logs-content scroll">
**18.2.2020:**

- Thêm một số dạng Công thức Toán học.

- Thêm dạng Công thức Hóa học.

**3.2.2020:** Upload lên `RPubs`.

- RPubs: <a target="_parent" href="https://rpubs.com/BabyMouse/ddrEncodingTables">https://rpubs.com/BabyMouse/ddrEncodingTables</a>

**30.1.2020:** Khởi tạo trang và upload lên `GitHub`.

- GitHub: <a target="_parent" href="https://github.com/BabyMouse/ddRMarkdown">https://github.com/BabyMouse/ddRMarkdown</a>

</div></div>
</br>

# Tài liệu tham khảo
[ASCII Table](http://ascii-table.com/codepage.php?1252)

[Tại sao không bao giờ nên sử dụng utf8 trong MySQL?](https://topdev.vn/blog/tai-sao-khong-bao-gio-nen-su-dung-utf8-trong-mysql/)

[Wikipedia: List of XML and HTML character entity references](https://en.wikipedia.org/wiki/List_of_XML_and_HTML_character_entity_references)

[JavaScript String Escape / Unescape](https://www.freeformatter.com/javascript-escape.html)

[LaTeX / Mathematics](https://en.wikibooks.org/wiki/LaTeX/Mathematics)

[Overleaf: Mathematical expressions](https://www.overleaf.com/learn/latex/Mathematical_expressions)

[Wikipedia: MathML](https://en.wikipedia.org/wiki/MathML)

[MDN: MathML](https://developer.mozilla.org/en-US/docs/Web/MathML)

[W3C: Mathematical Markup Language (MathML) Version 3.0 2nd Edition](https://www.w3.org/TR/MathML3/)

# Load dữ liệu và các thư viện cần dùng
```{r}
html_entitiesPathFile = "G:/R/Projects/ddRMarkdown/_datasets/html_entities.csv"
html_entities = read.csv(html_entitiesPathFile, encoding = "UTF-8")

escapePathFile = "G:/R/Projects/ddRMarkdown/_datasets/escape.csv"
escape = read.csv(escapePathFile, encoding = "UTF-8")

tex_mmlPathFile = "G:/R/Projects/ddRMarkdown/_datasets/tex_mml.csv"
tex_mml = read.csv(tex_mmlPathFile, encoding = "UTF-8")

library(kableExtra)
```

# Các mã kí tự hay dùng trong trang web
```{r}
# head(html_entities)
kable(html_entities[2:ncol(html_entities)]) %>%
  kable_styling(bootstrap_options = c("striped", "hover")) %>%
  scroll_box(width = "auto")
```

# Các mã escape
```{r}
# head(escape)
kable(escape[2:ncol(escape)]) %>%
  kable_styling(bootstrap_options = c("striped", "hover")) %>%
  scroll_box(width = "auto")
```

# Các mã đánh dấu Công thức toán học hay dùng
```{r}
#head(tex_mml)
kable(tex_mml[tex_mml$Group == 1, 3:ncol(tex_mml)], row.names = F) %>%
  kable_styling(bootstrap_options = c("striped", "hover"), full_width = T) %>%
  scroll_box(width = "auto")
```

```{r}
kable(tex_mml[tex_mml$Group == 2, 3:ncol(tex_mml)], row.names = F) %>%
  kable_styling(bootstrap_options = c("striped", "hover"), full_width = T) %>%
  scroll_box(width = "auto")
```

```{r}
kable(tex_mml[tex_mml$Group == 3, 3:ncol(tex_mml)], row.names = F) %>%
  kable_styling(bootstrap_options = c("striped", "hover"), full_width = T) %>%
  scroll_box(width = "auto")
```

```{r}
kable(tex_mml[tex_mml$Group == 4, 3:ncol(tex_mml)], row.names = F) %>%
  kable_styling(bootstrap_options = c("striped", "hover"), full_width = T) %>%
  scroll_box(width = "auto")
```

```{r}
kable(tex_mml[tex_mml$Group == 5, 3:ncol(tex_mml)], row.names = F) %>%
  kable_styling(bootstrap_options = c("striped", "hover"), full_width = T) %>%
  scroll_box(width = "auto")
```

```{r}
kable(tex_mml[tex_mml$Group == 6, 3:ncol(tex_mml)], row.names = F) %>%
  kable_styling(bootstrap_options = c("striped", "hover"), full_width = T) %>%
  scroll_box(width = "auto")
```

```{r}
kable(tex_mml[tex_mml$Group == 7, 3:ncol(tex_mml)], row.names = F) %>%
  kable_styling(bootstrap_options = c("striped", "hover"), full_width = T) %>%
  scroll_box(width = "auto")
```

<div>`$\begin{pmatrix}0 & 1 \\ 2 & 3\end{pmatrix}$`
$\begin{pmatrix}0 & 1 \\ 2 & 3\end{pmatrix}$</div>

```{r}
kable(tex_mml[tex_mml$Group == 8, 3:ncol(tex_mml)], row.names = F) %>%
  kable_styling(bootstrap_options = c("striped", "hover"), full_width = T) %>%
  scroll_box(width = "auto")
```
`$\ce{SO4^2-+Ba^2+->BaSO4 v}$` $\ce{SO4^2-+Ba^2+->BaSO4 v}$

`$\ce{SO}_4^{2-}\ce{+Ba^2+->BaSO4 v}$` $\ce{SO}_4^{2-}\ce{+Ba^2+->BaSO4 v}$


<!--
#as.factor(tex_mml$MathML)
#tex_mml$MathML[1]
#options(keep.source = FALSE)

#print(kable(tex_mml[2:ncol(tex_mml)]) %>% kable_styling(bootstrap_options = c("striped", "hover")) %>% scroll_box(width = "auto"))

#htmltools::html_print(
#  kable(tex_mml[2:ncol(tex_mml)]) %>% kable_styling(bootstrap_options = c("striped", #"hover")) %>% scroll_box(width = "auto")
#)


```{r}
t = c("Inline: \\$...\\$; Display: &#x0024;&#x0024;...&#x0024;&#x0024;")

kable(t) %>% kable_styling(bootstrap_options = c("striped", "hover")) %>% scroll_box(width = "auto")

```

<div style="border: 1px solid #ddd; padding: 5px; overflow-x: scroll; width:auto; "><table class="table table-striped table-hover" style="margin-left: auto; margin-right: auto;">
 <thead>
  <tr>
   <th style="text-align:left;"> Name </th>
   <th style="text-align:left;"> LaTeX </th>
   <th style="text-align:left;"> MathML </th>
   <th style="text-align:left;"> HTMLExample </th>
   <th style="text-align:left;"> HTMLDescription </th>
  </tr>
 </thead>
<tbody>
  <tr>
   <td style="text-align:left;"> Equations </td>
   <td style="text-align:left;"> Inline: <code>&bsol;(...&bsol;)</code>, <code>&dollar;...&dollar;</code>; Display: `\[...\]`, <code>&dollar;&dollar;...&dollar;&dollar;</code></td>
   <td style="text-align:left;"> `html <math>...</math>` hay <code>&lt;math xmlns="[http://www.w3.org/1998/Math/MathML](http://www.w3.org/1998/Math/MathML)"&gt;...&lt;/math&gt;</code> </td>
   <td style="text-align:left;"> NA </td>
   <td style="text-align:left;"> Đánh dấu Công thức toán học. </td>
  </tr>
</tbody>
</table></div>
-->

<br/><br/><br/><br/>
